【裁判字號】    97,交抗,68
【裁判日期】    970220
【裁判案由】    聲明異議
【裁判全文】
臺灣高等法院高雄分院刑事裁定          97年度交抗字第68號
抗告人即
受處分人    甲○○
                    樓
上列抗告人因違反道路交通處罰條例聲明異議案件，不服臺灣高
雄地方法院中華民國96年12月31日裁定（96年度交聲字第805 號
），提起抗告，本院裁定如下：
    主  文
抗告駁回。
    理  由
一、按「紅實線設於路側，用以禁止臨時停車」，道路交通標誌
    標線號誌設置規則第149 條第1 項第1 款第5 目定有明文。
    又汽車停車時，應依下列規定：一、禁止臨時停車處所不得
    停車」、「汽車駕駛人停車時，有下列情形之一者，處新臺
    幣（下同）600 元以上1,200 元以下罰鍰：一、在禁止臨時
    停車處所停車者」，道路交通安全規則第112 條第1 項第1
    款及道路交通管理處罰條例第56條第1 項第1 款亦分別定有
    明文。
二、本件抗告人於原審法院聲明異議之意旨略以：其於96年6 月
    20 日 駕駛LI-8740 號自小客載異議人母親至高雄醫學大學
    附設中和紀念醫院就診後，即於同日下午停置於光華街、汕
    頭街交岔口處，異議人當時係將上開車輛停置於路面所標示
    之紅線區外，且未劃設白線、黃線或停車格之位置，並未違
    規停車。嗣係因高雄市政府交通局於96年6 月26日將原有之
    紅色禁止臨時停車標示線延長，以致使異議人之車輛所停放
    之位置成為禁止臨時停車處所。異議人於96年6 月29日上午
    欲前往開車時，始發現上開汽車遭拖吊，乃會同里長葉嘉華
    於同日上午10時許在現場勘查，適有民眾經過向異議人表示
    ：經過該處時曾看見異議人之車輛上張貼有本車暫勿拖吊，
    待2 日後再拖吊等字樣之告示，隔天再經過該處時即未見該
    告示，顯見本件停車處所之紅線確係於96年6 月26日劃設。
    異議人住居當地已有25年，天天見拖吊車在社區內巡邏執行
    拖吊任務，異議人焉有明知故犯而致自己蒙受損失之理云云
    。
三、本件原裁定以：異議人所有車號LI-8740 號自用小客車停放
    在高雄市○○街○○街與光華路交岔口處，經警於96年6 月
    28 日11 時59分許舉發在劃有紅色標線之禁止臨時停車處所
    停車之違規，並經原處分機關以異議人有在禁止臨時停車處
    所停車之違規行為，依道路交通管理處罰條例第56條第1 項
    第1款 之規定，於96年8 月8 日裁處異議人900 元罰鍰之事
    實，有高雄市政府警察局高市警交字第B00000000 號舉發違
    反道路交通管理事件通知單、高雄市政府96年8 月8 日高市
    交裁字第裁32-B00000000號裁決書各1 份及舉發照片5 張在
    卷可參，且為異議人所是認，而經向高雄市政府交通局函查
    上開處所之禁止臨時停車紅線於96年6 月份有無派員前往漆
    劃暨其漆劃區域有無變更，據該局覆稱：上揭路段所設置之
    禁止臨時停車紅線，係依民眾反應「依原規劃」繪設，施工
    日期為96年6 月25日，由承包商高賓工程股份有限公司人員
    施設，有該局96年9 月19日高市交四字第0960037616號函1
    紙在卷可稽；參以卷附舉發採證照片所示，異議人上開汽車
    之車身全部均停置於該紅線禁止臨時停車線之正上方，且車
    頭及車尾下方之紅色標線狀況，均呈現較深之紅色漆痕與較
    淡之紅色漆痕重疊之漆劃情形，亦恰與上開函文所示係依原
    規劃繪設之情形相符，益證上開禁止臨時停車之紅線雖於96
    年6 月25日曾經重新漆劃，然其漆劃前後之區域並無變更，
    異議人所有汽車停置於該處時，該處確為禁止臨時停車之處
    所無訛。再者，禁止臨時停車之紅線於漆劃前後之區域既均
    相同，則是否有民眾曾見異議人之汽車上張貼告示，即與異
    議人是否違規無影響，此部分所辯是否屬實，亦已無調查之
    必要，異議人上開所辯，均無足採，而駁異議人之異議，經
    核原裁定與法並無不合。
四、抗告意旨仍以：抗告人所有車輛停置於光華路與汕頭街交岔
    口之汕頭段，停置時該處確未漆劃紅線，後因延長漆劃才致
    抗告人遭致違規停車裁罰；高雄市政府交通局上開覆謂：上
    揭路段係民眾反應「依原規劃」繪設，而原規劃之漆線明顯
    僅一小段不規則之紅線，漆色已淡並行之有年，有照片可憑
    ，事實上抗告人當時停車之位置僅車尾後面有重疊之新舊漆
    痕，車頭前並無，可見原規劃之舊漆痕僅一小段云云，指摘
    原裁定不當。惟取締當日抗告人所駕駛之自小客車之車身全
    部均停置於紅線禁止臨時停車線之正上方，且車頭及車尾下
    方之紅色標線狀況，均呈現深紅色漆痕，有高雄市政府警察
    局交通大隊所檢送於取締當日所拍攝之照片5 幀在卷可憑（
    見原審卷第20-21 頁）；而依上揭高雄市政府交通局之函覆
    ，上開處所之禁止臨時停車紅線係依原規劃繪設，且係於96
    年6 月25日施設，亦即係在本件抗告人於96年6 月28日違規
    停車前即施設完畢，抗告人自應遵守主管機關所設置之道路
    交通標線停車，乃竟不依交通標線停車，自屬違規停車，原
    處分機關因而援依首揭規定，裁處抗告人罰鍰新台幣900 元
    ，於法即無不合，抗告意旨仍執前詞，指摘原裁定不當，為
    無理由，應予駁回。
三、據上論結，應依刑事訴訟法第412 條，裁定如主文。
中    華    民    國    97    年    2     月    20    日
                  刑事第七庭    審判長法  官   莊飛宗
                                      法  官   邱明弘
                                      法  官   李嘉興
以上正本證明與原本無異。
不得再抗告。
中    華    民    國    97    年    2     月    20    日
                                      書記官   郭榮芳


司法院資訊處製作；財團法人民間司法改革基金會備份。
